

Eduardo Zapata Accho

Desarrollador De Software

Responsable, comprometido con el trabajo, comunicativo en trabajos de proyecto grupales, con ganas de aprender con nuevas experiencias y retos, dispuesto a dar al 100% para conseguir los mejores resultados en mi labor profesional y los objetivo que se debe cumplir en la empresa.

Formación:

Mantenimiento de Computadoras 2015-2015

CETPRO, San Martin de Porres

Desarrollo de Software 2017-2020

SENATI, Centro de Lima

Desarrollador FullStack 2021

TECSUP, Virtual

Experiencia:

Soporte y Mantenimiento de PC

2015-2016

San Martin de Porres

 Trabaje como vendedor y también realice los trabajos de mantenimientos de Computadoras

PRACTICANTE ADMINSTRADOR CMS

2019-2019

Sistemas de Viaje Perú

 Desarrolle el cargo de Administrador de Paginas CMS para viajes, realice despliegue de páginas web, YoasT SEO, etc. usando WordPress y Presta shop.

ASISTENTE DE PROGRAMACIÓN - IOT SISPLANI, Los Olivos

2019-2021

Empezar a trabajar en Sisplani ha sido una de las experiencias más enriquecedoras. Tuvimos libertad desde un comienzo para poder decidir el rumbo de los proyectos y nunca estuvimos limitados por el uso de nuevas tecnologías. Fueron mis primeras experiencias con la electrónica y el internet de las cosas.

Mis Responsabilidades fueron:

- Realice junto a mi equipo de desarrollo sistemas de Ventas, Restaurantes, Parqueo.
- Realice sistemas de Control Vehicular con Orange Pi.
- Despliegue de Servidores Locales, Google Cloud, Amazon Cloud.
- Desempeñe como programador de apoyo en C# para sistemas de envió masivo de correos y firmado electrónico.
- Aporte a la empresa con un Api de facturación electrónica SEE.
- Conexión Soap y Api Rest para plataforma de facturación electrónica
- Sensores Loop, pulsadores, luces led y ticketeras(electrónica).
- Realice Procedimientos de almacenado en PostgreSQL para la optimización de código Fox Pro.
- Desarrollo y Análisis de Sistemas con Visual Studio C# con Base de datos PostgreSQL y MySQL.

DATOS PERSONALES

Nombre

Eduardo Zapata Accho

Correo electrónico

eduardo19accho@gmail.com

Teléfono

981533472 - 902383656

Sitio web

EDUARDO ZAPATA ACCHO

(https://eduardozapata.netlify.app/)

LinkedIn

https://www.linkedin.com/in/eduardozapata-accho-247402168/

OTROS INTERESES:

- Ciclismo.
- Cultura Geek.
- Natación.
- E-Spórts.
- Reuniones Grupales.
- Investigación Tecnológica.

ASISTENTE SEMI SENIOR DE PROGRAMACIÓN **Chemical Processes Industries**

2021-2022

Trabajar en Chemical y ser un chemicalino fue la puerta al mundo de las tecnologías web.

Mis Responsabilidades fueron:

- Desarrollo de Aplicaciones en el entorno .NET(C#, Asp.net,VB).
- Versiona miento de código Fuente Con Azure.
- Control de Números telefónicos del personal.
- Control de versión de Documentos PDF.
- Encargado de correcciones del código fuente de la empresa.
- Diseño del Front end.
- conversión de documentos Office.
- Programación en Base de Datos con Transact SQL MS SQL Server.

Analista de programación - Junior **INETUM**

2022-2022

Proyecto Pacíficos Seguros (Actuarial):

- Análisis de ETL, desembarcos, embarco e histórico.
- Conocimiento SQL Server Data Tools (SSDT).
- Documentación DET y metodologías para desarrollo de software.
- •Casos de Uso.
- Control de cambios C.C

Analista de programación - Junior

2023-2023

- Sisplani
 - Desarrollo en Asp.net, WebForms, C# usando tecnologías Bootstrap, HTML, Css, Ajax, jQuery.
 - Desarrollo en Python Flask.
 - Desarrollo de Api Rest .

CONOCIMIENTOS TECNICOS Y HABILIDADES

DESARROLLO FRONTEND (lado del cliente)

- Html5, Ccs3, Css y JavaScript.
- Desarrollo web basado en estándares W3C.
- Programas: Sublime text, Visual Studio Code, Figma.
- Frameworks: Bootstrap 4, Vue, React, Angular, Laravel.
- Control de versiones: Git/ GitHub.
- Responsive web design.
- Bootstrap.
- Ajax, JQuery.

DESARROLLO DESKTOP (computadora personal)

- Tecnologias .net (c#, C/C++, .net core, net Framework)
- Java.
- Python.
- Programas: Visual Studio, Navicat, Putty, Virtual Box, etc.
- Fox Pro.

DESARROLLO BACKEND (lado del servidor)

- PHP, POO, MVC, Node JS.
- Base de datos MySQL, PostgreSQL y **SQLSERVER**
- CMS WordPress, Joomla, presta shop, CMS personalizado desde cero.
- Servidor Web Apache, Node JS, IIS, etc.
- Docker
- Flask

OTROS CONOCIMIENTOS

- Facturación electronica.
- Google Cloud, Amazon aws Distribuciones.
- Linux.
- Arduino, electronica básica.
- Orange PI, Raspberry.
- Despliegue de Proyectos.